臺灣臺南地方法院交通事件裁定　　　　99年度交聲字第1559號
移送機關　　交通部公路總局嘉義區監理所臺南監理站
異議人即
受處分人　　黃世雄
上列異議人即受處分人因違反道路交通管理處罰條例案件，對於
交通部公路總局嘉義區監理所臺南監理站民國99年11月24日所為
之裁決處分（處分案號：嘉監南字第裁74-S00000000號）聲明異
議，本院裁定如下：
    主    文
異議駁回。
    理    由
一、原處分意旨略以：異議人即受處分人黃世雄（以下稱異議人
    ），於民國99年10月17日晚間8時34分許，駕駛車牌號碼VDW
    -905號輕型機車（以下稱系爭機車），行經臺南市○○路○
    段70號前，因騎乘機車未戴安全帽，警員以手勢指示異議人
    靠邊受檢時，異議人竟拒絕接受稽查，並於攔查點前停車逆
    向行駛趨車逃逸，經臺南市警察局第二分局（下稱舉發機關
    ）警員當場紀錄機車車牌號碼，並循線予以製單舉發，嗣經
    移送機關即交通部公路總局嘉義區監理所臺南監理站（下稱
    原處分機關）以其違規事證明確，依第60條第1項及違反道
    路交通管理事件統一裁罰基準表之規定，裁處異議人罰鍰新
    臺幣（下同）3,000元，並依同條例第63條第1項第1款（原
    處分漏載第1款）之規定，記違規點數1點等語。
二、聲明異議意旨略以：異議人99年10月17日晚間並無外出，眼
    睛不好騎的很慢，晚上也沒有在騎車；系爭機車亦未借給他
    人使用，再者本件僅憑警員肉眼觀察並記憶車牌號碼作為舉
    發依據，並無相片或其餘更具說服力之證據，應係值勤警員
    抄寫車牌號碼有誤，當日拒絕接受稽查並逃逸者並非異議人
    ，為此聲明異議等語。
三、按汽車駕駛人駕駛汽車違反本條例之行為，經交通勤務警察
    或依法令執行交通稽查任務人員制止時，不聽制止或拒絕停
    車接受稽查而逃逸者，除按各該條規定處罰外，處3,000元
    以上6,000元以下罰鍰，並記違規點數1點，道路交通管理處
    罰條例第60條第1項、第63條第1項第1款分別定有明文。
四、經查：
  (一)異議人所有之車牌號碼VDW-905號輕型機車經人於前開時間
    騎乘經過上揭地點時，因有未戴安全帽之違反道路交通管理
    處罰條例之行為，經警員以手勢攔停時，駕駛人竟拒絕停車
    接受稽查而逃逸，經臺南市警察局第二分局警員逕行製單舉
    發，嗣經原處分機關以異議人有拒絕接受稽查而逃逸之違規
    行為事證明確，對異議人裁處如前所述之裁罰等情，有臺南
    市警察局99年10月17日南市警交字第S00000000號舉發違反
    道路交通管理事件通知單及原處分機關99年11月24日嘉監南
    字第裁74-S00000000號裁決書各1份附卷可稽。
  (二)異議人雖否認有拒絕接受稽查並逃逸之行為，並以前詞置辯
    ，然查：
    1.證人即舉發本件之警員李明杰於本院100年1月19日調查時
      到庭具結證稱當天伊在執巡邏勤務時，根據勤務中心指示
      就地執行路檢，當天伊與另一名警員吳哲銘，在民生路與
      海安路口靠近合庫與玉山銀行的位置執行路檢，發現有一
      名老年人騎1部寶藍色山葉兜風型機車，沿民生路東向西
      行駛，車速很慢，但沒有戴安全帽，當該老人距離伊十公
      尺左右，伊鳴笛並揮動指揮棒，示意其靠路邊停車受檢，
      結果該老人很慌張在距離伊約7、8公尺處停下來，然後就
      逆向迴轉，逆向時還差點與後面機車發生擦撞，異議人庭
      呈的三張照片上機車就是兜風型的機車沒有錯。其那天看
      得是藍色的車子，其看得很明顯，還有問另一名警員確認
      後才開單等語（見本院卷第23頁背面至第24頁）。
    2.本院審酌證人為依法執行勤務之警員，與異議人素不相識
      ，衡情自無構詞誣賴異議人之理，與異議人之違規行為既
      經本件製單之警員李明杰於本院調查時結證在卷，而其所
      述之內容核無矛盾或違背經驗法則之處，其證詞應可採信
      ，而得為本院判斷之依據。
    3.至異議人辯稱其99年10月17日晚間並無外出，眼睛不好騎
      的很慢，晚上也沒有在騎車等語，惟未提出確實事證以供
      本院調查，是其所辯尚非可信，且異議人自陳系爭機車未
      借給他人使用，此外，異議人住所載臺南市○○路○段，
      與上開違規地點之距離非遠，均難認於上揭時、地拒絕稽
      查而逃逸之駕駛人另有其人。因此，依上開調查證據所得
      ，異議人有上揭拒絕稽查並逃逸之違規行為，堪可認定。
  (三)綜上所述，異議人騎乘車牌號碼VDW-905號輕型機車，於上
    揭時、地拒絕稽查而逃逸之違規事實既可認定，則原處分機
    關依據道路交通管理處罰條例第60條第1項、第63條第1項第
    1款及違反道路交通管理事件統一裁罰基準表之規定，裁處
    異議人罰鍰3,000元，並記違規點數1點，於法核無不當，本
    件異議人之異議為無理由，應予駁回。
五、據上論結，應依道路交通管理處罰條例第87條第2項、道路
    交通案件處理辦法第18條，裁定如主文。
中    華    民    國   100    年    1     月    31    日
                      交通法庭  法  官  林福來
以上正本證明與原本無異。
如不服本裁定，應於收受送達後5日內向本院提出抗告狀。（應
附繕本）
                                書記官  李淑惠
中    華    民    國   100    年    2     月    1     日